【裁判字號】    97,訴,4886
【裁判日期】    980119
【裁判案由】    毒品危害防制條例
【裁判全文】
臺灣板橋地方法院刑事判決              97年度訴字第4886號
公  訴  人  臺灣板橋地方法院檢察署檢察官
被      告  甲○○
選任辯護人  吳磺慶律師
上列被告因違反毒品危害防制條例案件，經檢察官提起公訴 (97
年度偵字第30024 號），本院判決如下：
    主  文
甲○○販賣第三級毒品，處有期徒刑貳年捌月。扣案販賣毒品所
得新臺幣壹仟捌佰元、K 他命包（驗餘含袋重貳點玖陸公克）
，均沒收。
    事  實
壹、甲○○前於民國97年10月12日，在臺北縣新莊市○○路、民
    治路口，向某真實姓名年籍不詳、綽號「小胡」之成年男子
    ，以每包新臺幣（下同）500 元之對價，購得K 他命5 包，
    嗣於同年月15日上午6 時許，接獲林靜妤來電洽購K 他命，
    竟基於販賣第三級毒品之故意，於同日上午6 時40分許，在
    臺北縣板橋市○○路○ 段溪崑國中前，以每包600 元之對價
    ，將所購得之K 他命其中3 包販賣、交付林靜妤，而為警當
    場查獲，並扣得現金2000元、K 他命3 包（含袋重2.963 公
    克）及行動電話1 具。
貳、案經臺北縣政府警察局板橋分局報請臺灣板橋地方法院檢察
    署檢察官偵查起訴。
    理  由
壹、按被告以外之人於審判外之言詞或書面陳述，除法律有規定
    者外，不得作為證據，刑事訴訟法第159 條第1 項定有明文
    。而被告以外之人於審判外之陳述，經當事人於審判程序同
    意作為證據，法院審酌該言詞陳述或書面陳述作成時之情況
    ，認為適當者，得為證據，則為同法第159 條之5 第1 項所
    明定。證人林靜妤、陳媛媛於司法警察調查中所為陳述，雖
    係被告甲○○以外之人於審判外之陳述，惟被告及辯護人於
    本院審判程序同意作為證據（見本院98年1 月5 日審判筆錄
    ），復經審酌渠等言詞陳述之情況，認為適當，均應認有證
    據能力。
貳、認定犯罪事實之證據及理由
一、上揭事實，業據被告於警詢及本院準備程序中坦承不諱，核
    與證人林靜妤、陳媛媛於警詢時證述之情節相符，且有現金
    2000元、K 他命3 包扣案可資佐證。前述扣案毒品經以氣相
    層析質譜儀法檢驗結果，檢出K 他命成分，驗餘含袋重2.96
    公克，亦有行政院衛生署管制藥品管理局97年12月18日管檢
    字第0970012767號鑑定書1 件在卷足稽，俱徵被告此部分不
    利於己之自白與事實相符。被告於本院審理時雖改稱：伊尚
    未將K 他命交付林靜妤，即遭查獲，旋將之丟棄，應屬未遂
    云云。惟證人林靜妤於警詢時證稱：「（問：警方於板橋市
    溪崑國中前將你們逮捕後掉落於地上1 包七星空菸盒內裝有
    3 包K 他命是何人所有？是何人把它丟在地上？）是我跟甲
    ○○購買的，是我把它丟在地上。」、「我因害怕所以把它
    丟在地上。」等語（見臺灣板橋地方法院檢察署97年度偵字
    第30024 號偵查卷宗第11頁），與證人陳媛媛於警詢時證述
    ：「（問：警方於板橋市溪崑國中前將你們逮捕後掉落於地
    上1 包七星空菸盒內裝有3 包K 他命……是何人把它丟在地
    上？）當時是林靜妤丟棄的。」等語（見前揭偵查卷宗第15
    頁），互核並無二致，被告於本院審理時亦供稱：「我把毒
    品裝在菸盒裡，林靜妤的手當時有碰到毒品，但我還沒有放
    手，警察來搭我肩膀，我就趕快丟掉。」、「……我拿給林
    靜妤時，林靜妤有握到……。」等語（見本院98年1 月5 日
    審判筆錄），益徵被告確已將所販售之K 他命交付林靜妤，
    使林靜妤得於警員盤查時，依自己實力支配將之丟棄，上開
    K 他命縱未完全脫離被告實力支配範圍，亦無礙於被告販賣
    毒品行為之既遂，被告執此為辯，核非有據。綜上，本案事
    證明確，被告犯行堪予認定。
二、核被告所為，係犯毒品危害防制條例第4 條第3 項販賣第三
    級毒品罪。被告所犯販賣第三級毒品罪，其法定刑為5 年以
    上有期徒刑，得併科500 萬元以下罰金，茲以被告係為戒除
    個人毒癮，復受友人要約，乃將前所購得之K 他命轉售，守
    法觀念雖有欠缺，惡性究非重大，且所販賣毒品數量非鉅，
    利潤微薄，依其情節，客觀上顯可憫恕，倘科以最低刑度，
    仍嫌過苛，致生情輕法重之弊，有失立法本旨，是依刑法第
    59條規定，減輕其刑。爰審酌毒品之流通，嚴重危害社會秩
    序及國人身體健康，而為國法所厲禁，被告恣意販賣第三級
    毒品，藐視公共規範，應予非難，兼衡被告之素行、智識程
    度，其犯罪之動機、目的、手段、所獲利益，暨被告犯罪後
    之態度等一切情狀，量處如主文所示之刑，以資懲儆。
三、扣案現金2000元，其中1800元為被告販賣K 他命犯罪所得，
    且為被告所有，此據被告供承在卷，應依毒品危害防制條例
    第19條第1 項規定沒收之。另扣案K 他命3 包（其包裝袋無
    法析離，除經取樣鑑驗用罄部分，失其違禁物之性質外，驗
    餘含袋重2.96公克），核屬違禁物，雖已交付林靜妤而非被
    告所有之物，仍應依刑法第38條第1 項第1 款規定沒收。至
    扣案現金200 元、行動電話1 具，與被告販賣第三級毒品之
    犯罪事實並無關聯性，爰不併予宣告沒收，附此敘明。
據上論斷，應依刑事訴訟法第299 條第1 項前段，毒品危害防制
條例第4 條第3 項、第19條第1 項，刑法第11條、第38條第1 項
第1 款、第59條，判決如主文。
本案經檢察官馬中人到庭執行職務。
中    華    民    國    98    年    1     月    19    日
                        臺灣板橋地方法院刑事第三庭
                            審判長法  官  許政賢
                                  法  官  吳冠霆
                                  法  官  廖怡貞
以上正本證明與原本無異。
如不服本判決，應於判決送達後10日內，向本院提出上訴狀，上
訴於臺灣高等法院（須附繕本）。
                                  書記官  林惠齡
中    華    民    國    98    年    1     月    22    日
附錄本案論罪科刑法條全文
毒品危害防制條例第4條
製造、運輸、販賣第一級毒品者，處死刑或無期徒刑；處無期徒
刑者，得併科新臺幣1000萬元以下罰金。
製造、運輸、販賣第二級毒品者，處無期徒刑或7 年以上有期徒
刑，得併科新臺幣700 萬元以下罰金。
製造、運輸、販賣第三級毒品者，處5 年以上有期徒刑，得併科
新臺幣500 萬元以下罰金。
製造、運輸、販賣第四級毒品者，處3 年以上10年以下有期徒刑
，得併科新臺幣300 萬元以下罰金。
製造、運輸、販賣專供製造或施用毒品之器具者，處1 年以上7
年以下有期徒刑，得併科新臺幣100 萬元以下罰金。
前5 項之未遂犯罰之。


司法院資訊處製作；財團法人民間司法改革基金會備份。
